【裁判字號】    92,訴,202
【裁判日期】    920910
【裁判案由】    搶奪
【裁判全文】
臺灣嘉義地方法院刑事判決                          九十二年度訴字第二○二號
    公  訴  人  臺灣嘉義地方法院檢察署檢察官
    被      告  甲○○
右列被告因搶奪案件，經檢察官提起公訴（九十二年度偵緝字第一一六號、第一一七
號），本院判決如左：
    主  文
甲○○共同連續意圖為自己不法之所有，而搶奪他人之動產，處有期徒刑壹年捌月。
    事  實
一、甲○○前因侵占案件，經法院於民國八十八年一月二十八日，判處拘役五十日，
    緩刑二年確定（於本件不構成累犯）。仍不知悔改，復與其友呂明（另由臺灣
    雲林地方法院判處有期徒刑三年十月以及臺灣高等法院臺南分院判處有期徒刑二
    年六月），基於意圖為自己不法所有之概括犯意聯絡，由呂明騎乘機車搭載甲
    ○○，於下列時、地，連續趁蘇碧雲等人未及防備之際，搶奪其等之財物：
  (一)於九十一年三月二十三日中午十二時許，在嘉義縣大林鎮榮林陸橋下之道路，呂
    明與甲○○二人共騎一部車號不詳之機車，由甲○○下車跟隨蘇碧雲，趁蘇碧
    雲不備時，從背後搶奪其右肩之手提袋一只（內有健保卡、身分證、睡褲及高血
    壓藥品等物），呂明則騎機車在旁接應，二人於得手後，因內無值錢財物，乃
    將搶得之贓物棄置於雲林縣大埤鄉尚義村某處水溝。
  (二)於九十一年三月三十日晚上七時五十分許，在嘉義縣大林鎮○○里○○路七十三
    巷內，呂明與甲○○二人見薛瑞英一人獨自步行，乃趁其未注意之際，由甲○
    ○徒手從後方搶奪薛瑞英右手上之黑色皮包一只（內有新台幣（下同）一千元、
    中華商銀信用卡、中興銀行信用卡、汽車駕照、健保卡、彰化銀行提款卡、合作
    金庫提款卡各一枚、行動電話一隻等物），呂明則騎乘車號不詳之機車在旁接
    應，二人於得手後，現金一千元由二人平分，行動電話由甲○○取得，其餘贓物
    則均棄置在雲林縣大埤鄉尚義村尚義一號往北約一百公尺某竹筍田內。
  (三)於九十一年四月四日晚上七時許，在雲林縣斗六市○○路某停車場，呂明及甲
    ○○二人見曾玲玉倒車時，右前座車窗並未關上，乃由甲○○下車，趁曾玲玉未
    及防備之際，伸手進入車內搶奪曾玲玉置放於右前座椅上之皮包一只（內有現金
    約一萬三、四千元、印章四只、行動電話一支、精明耳針一台、駕行照、身分證
    、郵局提款卡、台新銀行信用卡、土地銀行信用卡、台塑加油卡、本票二張、遠
    東商銀信用卡等物），呂明則騎乘車號不詳之機車在旁接應，二人於得手後，
    現金部分呂明分得五千元，其餘現金及贓物則由甲○○取得。
  (四)於九十一年六月二十九日清晨六時四十分許，在嘉義市○區○○街十九號前，共
    同趁丙○○停車要鎖車門不注意之際，搶奪丙○○所有皮包一個（內有摩托羅拉
    廠牌Ｃ二八九型（序號：000000000000000）行動電話一具、存
    摺三本、身份證一枚、全民健康保險卡一張），得手後呂明將行動電話留供己
    用，其餘搶得之物則丟棄在嘉義市○○路與大同路口。
  (五)於九十一年七、八月間某日，在雲林縣斗六市，共同搶奪不詳姓名人士所有之易
    利信廠牌Ｔ二八ＳＣ型（序號：000000000000000）、摩托羅拉
    廠牌Ｔ一九八型（序號：000000000000000）行動電話各一具，
    得手後分別交付予不知情之呂明大哥呂明賢、二哥呂明松使用。
    嗣於九十一年九月三日，經警持搜索票在呂明之兄呂明松住處扣得搶得之易利
    信廠牌Ｔ二八ＳＣ型、摩托羅拉廠牌Ｔ一九八型行動電話各一具，而循線查獲。
二、案經嘉義市警察局移請臺灣嘉義地方法院檢察署檢察官偵查起訴。
    理  由
一、訊據被告甲○○對於事實(一)、(三)、(五)坦承不諱，惟矢口否認事實(二)、(四)之搶奪犯
    行，辯稱：伊沒有做該二次搶奪行為云云，經查：
  (一)關於事實(一)、(三)、(五)等三次之搶奪犯行，業據被告自白不諱，核與共犯呂明之
    供述（事實(一)、(三)部分見臺灣雲林地方法院九十一年訴字第一七四號卷第七一至
    七六頁；事實(五)部分見本院卷第五七頁）以及被害人蘇碧雲、曾玲玉之指訴（見
    臺灣雲林地方法院九十一年訴字第一七四號卷所附嘉義縣警察局民雄分局嘉民警
    三字第○九一○○○一七二七號警卷第十二頁以及雲林縣警察局斗南分局斗警刑
    字第○九一○○二○五二五號警卷第七頁）相符，並有被害報告單（見臺灣雲林
    地方法院九十一年訴字第一七四號卷所附嘉義縣警察局民雄分局嘉民警三字第○
    九一○○○一七二七號警卷第十八頁）以及前述易利信廠牌Ｔ二八ＳＣ型及摩托
    羅拉廠牌Ｔ一九八型行動電話照片二張、被告搶奪時所騎乘之機車照片一張、搜
    索扣押筆錄一份附於警卷以及上述行動電話扣案可佐，被告關於事實(一)、(三)、(五)
    之搶奪犯行洵堪認定。
  (二)關於事實(二)之搶奪犯行，業據被害人薛瑞英指訴綦詳，且共犯呂明業於另案供
    述其係與被告共犯本次搶奪犯行（見臺灣雲林地方法院九十一年訴字第一七四號
    卷第七三至七四頁），並有被害報告單、贓物認領保管單各一紙、警方帶同被告
    乙○○至現場查證之照片四幀、被害人薛瑞英遭搶奪之皮包相片一張附於警卷（
    見臺灣雲林地方法院九十一年訴字第一七四號卷所附嘉義縣警察局民雄分局嘉民
    警三字第○九一○○○一七二七號警卷第二十頁至二五頁）可資佐證，是被告否
    認此次犯行，要無可採，其此次之犯行堪予認定。
  (三)關於事實(四)之搶奪犯行，業據被告於偵查中供承不諱（見臺灣嘉義地方法院檢察
    署九十二年度偵緝字第一一六號卷第十二、十三頁），且共犯呂明亦於警訊時
    供述其係與被告共犯本次搶奪犯行（見嘉義市警察局嘉市警刑三字第○九一○○
    ○三○八七號卷第六頁背面），並有被告搶奪時所騎乘之機車照片一張、被害報
    告書一紙、搜索扣押筆錄一份附於警卷以及上述行動電話扣案可佐，是被告於本
    院翻異前供顯係卸責之詞，要難採信，其此部分之犯行，亦堪認定。
二、核被告甲○○所為，係犯刑法第三百二十五條第一項之搶奪罪，被告與呂明就
    上開搶奪犯行間，均有犯意聯絡及行為分擔，均為共同正犯。又被告先後五次搶
    奪犯行，時間緊接，方法相同，觸犯構成要件相同之罪名，顯係基於概括犯意為
    之，為連續犯，依刑法第五十六條之規定，應以一罪論，並加重其刑。其中被告
    所犯事實欄(一)、(二)、(三)等三次之搶奪犯行，雖未經起訴，惟與起訴部分有連續犯
    之裁判上一罪關係，本院自得併予審理。爰審酌被告前有侵占前科，業經本院判
    處拘役五十日，並宣告緩刑二年，竟仍不知悔改，多次與呂明共同搶奪他人財
    物，且所搶奪之對象均為婦女，其中有二次於夜間犯案，地點又係在巷道內、停
    車場、鄉村○○道路等處，對單身婦女所造成之恐懼及不安甚鉅，另參酌其犯罪
    之動機、目的、手段、對社會秩序之危害非輕，以及其犯後態度等一切情狀，量
    處如主文所示之刑。
據上論斷，應依刑事訴訟法第二百九十九條第一項前段，刑法第二十八條、第五十六
條、第三百二十五條第一項，罰金罰鍰提高標準條例第一條前段，判決如主文。
本案經檢察官周欣潔到庭執行職務。
中      華      民      國    九十二    年      九      月      十      日
            臺灣嘉義地方法院刑事第三庭
                              審判長法官  沈  福  財
                                    法官  黃  國  益
                                    法官  林  福  來
右正本證明與原本無異。
如不服本判決，應於判決送達後十日內向本院提出上訴狀（應附繕本）。
中      華      民      國    九十二    年      九      月      十      日
                                  書記官  尹  玉  琪
本案論罪科刑法條全文：
刑法第三百二十五條：
意圖為自己或第三人不法之所有，而搶奪他人之動產者，處六月以上五年以下有期徒
刑。


司法院資訊處製作；財團法人民間司法改革基金會備份。
